臺灣高等法院高雄分院刑事判決　　　　 94年度上易字第283號
上　訴　人　臺灣屏東地方法院檢察署檢察官
被　　　告　乙○○
上列上訴人因被告竊盜案件，不服臺灣屏東地方法院94年度易字
第126 號中華民國94年4 月6 日第一審判決（聲請請簡易判決處
刑案號：臺灣屏東地方法院檢察署93年度偵字第6239號，原審認
不宜以簡易判決處刑，改依通常程序審理），提起上訴，暨該署
檢察官移送併辦（同署94年度偵字第2143號）本院判決如下：
    主  文
原判決撤銷。
乙○○連續攜帶兇器竊盜，累犯，處有期徒刑壹年肆月，扣案之
Ｔ型扳手、剪刀各壹支均沒收。
    事  實
一、乙○○曾犯盜匪、偽造文書、違反麻醉藥品管理條例、贓物
    及違反毒品危害防制條例等罪，其中於民國90年間所犯毒品
    危害防制條例案件，經台灣屏東地方法院判處有期徒刑8 月
    確定，甫於92年11月10日縮刑期滿執行完畢，不知悔改，復
    基於意圖為自己不法所有之概括犯意：
（一）於93年12月5 日上午2 時許，在屏東縣潮州鎮○○路旁，
      乘吳景香所有車號WN-7839 號自用小貨車1 部未上鎖之機
      會，持性質上屬兇器之T 型扳手1 支發動電門而竊取之，
      得手後留供己用，嗣於同日下午5 時許，為丙○○發覺而
      報警查獲，並扣得其所有供行竊所用之T 型扳手1 支。
（二）復於93年12月8 日上午8 時許，在屏東縣潮州鎮○○路10
      4 號前，持性質上屬兇器之剪刀1 支，撬開甲○○所有車
      號YP-8409 號自用小貨車之左前車門（未達毀損程度），
      插入電門而竊取之，得手後留供代步之用，嗣於同年月13
      日下午3 時許，在屏東縣崁頂鄉○○路段因駕駛該贓車為
      警攔截查獲，並扣得其所有供行竊所用之剪刀1 支。
二、案經屏東縣政府警察局東港分局報請台灣屏東地方法院檢察
    署檢察官偵查後，聲請簡易判決處刑；併經該署檢察官移送
    本院併案審理。
      理  由
一、程序方面：
（一）按簡式審判程序之證據調查，不受刑事訴訟法第159 條第
      1項規定之限制，刑事訴訟法第273 條之2定有明文。此乃
      因簡式審判程序，貴在審判程序之簡省便捷，故調查證據
      之程序宜由審判長便宜行事，以適當之方法行之即可；又
      因被告對於犯罪事實並不爭執，足認被告亦無行使反對詰
      問權之意，因此有關傳聞證據之證據能力限制規定無庸予
      以適用。
（二）本件證人丙○○、證人即被害人甲○○於警詢中所為之陳
      述，雖均為審判外之言詞陳述，其性質屬傳聞證據；惟本
      件訴訟係適用簡式審判程序，有審判筆錄在卷可稽，是其
      於警詢中所為之證言，自均得作為認定事實之證據。
二、實體方面：
（一）訊據被告乙○○（下稱被告）對於於上揭時地連續竊取自
      用小貨車之事實均直承不諱，核與證人丙○○、證人即被
      害人甲○○於警詢中證述失竊之之情節相符，並有被告行
      竊所用之T 型扳手、剪刀各1 支扣案，及贓物領結各1 份
      在卷可佐，被告之自白核與事實相符，自堪信為真實。
（二）查扣案之T 型扳手、剪刀各1 支均質堅銳利，客觀上足以
      對人之生命、身體、安全構成威脅，而具有危險性，自均
      屬兇器無訛（最高法院79年度台上字第5253號判例意旨參
      考）。本件被告持以行竊，核其所為係犯刑法第321 條第
      1 項第3 款之攜帶兇器竊盜罪。被告於93年12月5 日竊取
      吳景香自用小貨車而移送併辦部分，與已起訴之部分具有
      連續犯之裁判上一罪之關係，為起訴效力所及，本院自應
      併予審理；至被告持有電纜線而涉嫌收受贓物部分，與本
      件已起訴部分並無裁判上或實質上一罪之關係，本院尚不
      得併予審理，併此敘明。其前後2 次竊盜行為，迭次為之
      ，手法相同，且觸犯構成要件相同之罪名，顯係基於括犯
      意而為之，為連續犯，應依法加重其刑。又被告於90年間
      曾犯毒品危害防制條例案件，經台灣屏東地方法院判處有
      期徒刑8 月確定，甫於92年11月10日縮刑期滿執行完畢，
      有台灣高等法院被告全國前案紀錄表在卷可按，其於執行
      完畢後5 年內，再犯最輕本刑為有期徒刑以上之罪，為累
      犯，亦應依法加重其刑，並遞加重之。
三、原審予以論科，固非無見；惟上開被告於93年12月5 日竊取
    吳景香自用小貨車而移送併辦部分，原審未及審酌，容有未
    洽。檢察官以此提起上訴，非無理由，應由本院將原判決撤
    銷改判。審酌被告有多次刑事前科，素行不佳，且正值青壯
    ，不思勤奮工作，竟攜帶兇器竊盜，對公眾及社會安全危害
    至深，惟其犯後坦承犯行，尚具悔意等一切情狀，量處有期
    徒刑1 年4 月。扣案之扳手、剪刀各1 支，均屬被告所有供
    行竊所用之物，業據其於警詢中供明，應均依刑法第38條第
    1 項第2 款之規定，宣告沒收之。
四、據上論斷，應依刑事訴訟法第369 條第1 項前段、第364 條
    、第299 條第1 項前段，刑法第56條、第321 條第1 項第3
    款、第47條、第38條第1 項第2 款，判決如主文。
本案經檢察官許月雲到庭執行職務。
中　　華　　民　　國　　94　　年　　6 　　月　　10　　日
            刑事第五庭    審判長法  官  曾永宗
                                法  官  邱永貴
                                法  官  陳明富
以上正本證明與原本無異。
不得上訴。
中　　華　　民　　國　　94　　年　　6 　　月　　10　　日
                                  書記官  張宗芳
附錄本件論罪科刑法條：
刑法第321條：
犯竊盜罪而有左列情形之一者，處 6 月以上、 5 年以下有期徒
刑：
一  於夜間侵入住宅或有人居住之建築物、船艦或隱匿其內而犯
    之者。
二  毀越門扇、牆垣或其他安全設備而犯之者。
三  攜帶兇器而犯之者。
四  結夥3 人以上而犯之者。
五  乘火災、水災或其他災害之際而犯之者。
六  在車站或埠頭而犯之者。
前項之未遂犯罰之。
